

LORENZO SANCHEZ

FULL STACK DEVELOPER

+54

+54 299 4060870

lorenzo.sanchez.dev@gmail.com

0

Rio Negro, Argentina



portfolio-two-eta-35.vercel.app

FORMACIÓN

Next.js 15

Udemy

Sep 2024 - Nov 2024

Responsive Web Design

freeCodeCamp

Dic 2023 - Feb 2024

Desarrollo Web Full Stack

Digital House

Nov 2022 - Jun 2023

Tecnicatura en Electrónica

C.E.T Nº 8

Mar 2011 - Dic 2016

SKILLS TÉCNICAS

- HTML
- CSS
- SCSS
- Tailwind CSS
- Bootstrap
- JavaScript
- React
- Next.jsEJS
- Diseño adaptable (responsive)
- Node.js
- Express
- API REST
- SQL
- MySQL
- ORMs (Sequelize, Prisma)
- Patrón de arquitectura MVC
- Git / GitHub
- Postman
- Supabase
- Figma
- n8n
- OpenAl API

SOFT SKILLS

- Metodologías ágiles (SCRUM)
- Habilidades de comunicación
- Resolución de problemas
- Trabajo en equipo
- Pair Programming
- Aprendizaje continuo

PERFIL

Soy **Desarrollador Web Full Stack** con experiencia en **frontend**, **backend**, **diseño web** y herramientas **low-code**. Me defino como una persona en constante aprendizaje que busca construir soluciones innovadoras, creativas y eficientes en entornos de trabajo ágiles.

EXPERIENCIA LABORAL

Desarrollador Web & Al Support

May 2024 – actualidad

GoTiger AI Solutions

- Frontend adaptable (HTML, CSS, JavaScript, Bootstrap, Tailwind, React, EJS).
- Backend (Node.js, Express, Multer, Session, Cookies ORMs, API REST, OpenAI API).
- Bases de datos relacionales (MySQL, SQL).
- Bases de datos vectorizadas (Supabase)
- Workflows y automatizaciones (n8n).
- Chatbots e integración de IA (n8n)

Desarrollador Web

Dic 2023 - actualidad

Foxy Web Design

- Diseño web (Figma).
- Frontend adaptable (HTML, CSS, JavaScript, Bootstrap, Tailwind, React).
- Workflows y automatizaciones (n8n).

Desarrollador Web

Ene 2023 - Jun 2023

mi Tech Store

- Frontend adaptable (HTML, CSS, JavaScript, EJS, React).
- Backend (Node.js, JavaScript, Express, Multer, Session, Cookies, API REST, ORMs).
- Bases de datos relacionales (MySQL, SQL).

IDIOMAS

Español (nativo)

• Inglés B1